臺灣彰化地方法院刑事判決　　　　　　 100年度訴字第1056號
公　訴　人　臺灣彰化地方法院檢察署檢察官
被　　　告　王雅喜
上列被告因違反毒品危害防制條例案件，經檢察官經檢察官提起
公訴（100 年度毒偵字第1215號），本院依簡式審判程序判決如
下：
    主  文
王雅喜施用第一級毒品，處有期徒刑肆月，如易科罰金，以新臺
幣壹仟元折算壹日，扣案含有第一級毒品海洛因殘渣之殘渣袋貳
個，均沒收銷燬；扣案之注射針筒貳支，均沒收；又施用第二級
毒品，處有期徒刑貳月，如易科罰金，以新臺幣壹仟元折算壹日
。應執行有期徒刑伍月，如易科罰金，以新臺幣壹仟元折算壹日
，扣案含有第一級毒品海洛因殘渣之殘渣袋貳個，均沒收銷燬；
扣案之注射針筒貳支，均沒收。
    犯罪事實及理由
一、犯罪事實：王雅喜前於民國98年間，因施用毒品案件，經本
    院裁定送觀察、勒戒後，認有繼續施用毒品之傾向，嗣經本
    院以98年度毒聲字第421 號裁定送戒治處所施以強制戒治，
    而於99年11月8 日執行完畢釋放，並由臺灣彰化地方法院檢
    察署檢察官以99年度戒毒偵字第205 號為不起訴處分確定。
    詎猶不知悔改，竟因處理家中事務，心情不佳，而基於施用
    第一級毒品海洛因之單一犯意，接續於100 年6 月10日上午
    8 時及12時許，在其位於彰化縣福興鄉○○村○○路10號之
    住處，以將毒品海洛因摻水置入針筒中注射身體之方式，各
    施用第一級毒品海洛因1 次。另又基於施用第二級毒品甲基
    安非他命之犯意，於100 年6 月9 日下午2 時許，在彰化縣
    埔心鄉○○路之「ABC 」保齡球館，以將甲基安非他命摻入
    香菸內點燃吸食之方式，施用第二級毒品甲基安非他命1 次
    。嗣於100 年6 月10日下午4 時25分許（起訴書誤載為下午
    2 時25分），在彰化縣埔心鄉○○路與新霖路路口，為警盤
    查身分時，於未被有偵查犯罪職權之機關或公務員發覺本次
    之施用毒品海洛因犯行前，即主動交付其所持有之供施用第
    一級毒品海洛因剩餘含有第一級毒品海洛因殘渣之殘渣袋2
    個、注射針筒2 支，而為警查扣，並向員警供承本案之施用
    毒品海洛因犯行，自首而接受裁判，並同意由員警採集其尿
    液送驗，檢驗結果除呈第一級毒品毒品可待因、嗎啡之陽性
    反應外，亦呈第二級毒品安非他命及甲基安非他命陽性反應
    ，始悉上情。
二、本案之證據引用臺灣彰化地方法院檢察署檢察官起訴書之記
    載（如附件），另補充：被告王雅喜於本院準備程序及審理
    中之自白核與起訴書所載其他證據相符，足見被告自白與事
    實相符，本件事證明確，被告犯行洵堪認定，均應依法論科
    。
三、核被告王雅喜二次所為，分別係犯毒品危害防制條例第10條
    第1 項之施用第一級毒品罪及同條第2 項之施用第二級毒品
    罪。被告為供施用第一級、第二級毒品而持有之低度行為為
    施用之高度行為所吸收，均不另論罪。又被告因處理家中事
    務心情不佳，乃基於單一之施用第一級毒品犯意，於密接之
    相隔4 小時，在同一地點接續施用同一種類之第一級毒品海
    洛因2 次，各行為之獨立性極為薄弱，且此二次施用毒品犯
    行係被告於同一次遭警盤查而同時查獲，自無施用毒品之犯
    意中斷之情形，依一般社會健全觀念，在時間差距上，難以
    強行分開，應視為數個舉動之接續施行，合為包括之一行為
    予以評價（行為單數），屬接續犯（最高法院96年度第9 次
    刑事庭會議雖認為施用毒品並非集合犯，但該次會議決議表
    示仍有成立接續犯之可能），公訴人認此2 次施用第一級毒
    品之行為應分論併罰，自有誤會。又被告所犯上開二罪，犯
    意個別，行為互異，應分論併罰。再被告施用第一級毒品海
    洛因之犯行，於犯罪後未被有偵查犯罪職權之機關或公務員
    發覺前，即主動向詢問員警供承施用毒品犯行，自首而接受
    裁判，此據被告供陳明確（參警詢筆錄），並有彰化縣警察
    局員林分局刑事案件報告書（員警分偵字第1000015774號）
    可佐，爰就其施用第一級毒品之犯行，依刑法第62條前段規
    定減輕其刑。爰審酌被告曾經觀察、勒戒程序，仍無法戒除
    ，復又觸犯施用毒品犯行，顯示其無戒絕之決心，然被告係
    傷害自身健康，本件分別施用第一級毒品、第二級毒品各僅
    1 次，且犯後坦承犯行，態度尚稱良好、參酌公訴人請求本
    院從輕量刑、被告自述先前因工作受傷住院，目前正在復健
    、育有就讀高中二年級之子之家庭生活狀況等一切情狀，分
    別量處如主文所示之刑，並定其應執行之刑，且均諭知易科
    罰金之折算標準，以資懲儆。
四、至扣案之含有第一級毒品海洛因殘渣之殘渣袋2 個，既為被
    告王雅喜包裹海洛因所用，不論如何予以刮除，理應會有些
    許毒品殘留，自難以析離，應依毒品危害防制條例第18條第
    1 項前段規定，諭知沒收銷燬之如主文所示。又扣案之注射
    針筒2 支為被告所有供施用毒品海洛因犯罪所用之物，業據
    其供承明確，應依法宣告沒收如主文所示。
據上論斷，依刑事訴訟法第273 條之1 第1 項、第299 條第1 項
前段、第310 條之2 、第454 條，毒品危害防制條例第10條第1
項、第2 項、第18條第1 項前段，刑法第11條、第62條前段、第
51條第5 款、第41條第1 項前段、第38條第1 項第2 款，判決如
主文。
本案經檢察官葉柏岳到庭執行職務。
中    華    民    國   100    年    10    月    21    日
                  刑事第五庭          法  官  陳德池
以上正本證明與原本無異。
如不服本判決，應於收受判決後10日內向本院提出上訴書狀，並
應敘述具體理由。其未敘述上訴理由者，應於上訴期間屆滿後20
日內向本院補提理由書（均須按他造當事人之人數附繕本）「切
勿逕送上級法院」。
中    華    民    國   100    年    10    月    21    日
                                      書記官  黃國源
附錄論罪科刑法條全文：
毒品危害防制條例第10條：
施用第一級毒品者，處6 月以上5 年以下有期徒刑。
施用第二級毒品者，處3 年以下有期徒刑。
附件：臺灣彰化地方法院檢察署檢察官100 年度毒偵字第1215號
      起訴書1 份。